【裁判字號】    95,簡上緝,4
【裁判日期】    951018
【裁判案由】    竊盜
【裁判全文】
臺灣桃園地方法院刑事判決             95年度簡上緝字第4號
上  訴  人  臺灣桃園地方法院檢察署檢察官
被      告  甲○○（原名吳詩傑）
                    段7號
                    （現於臺灣桃園監獄另案執行中）
上列上訴人因被告竊盜案件，不服本院於民國94年2 月25日所為
之94年度壢簡字第384 號第一審簡易判決（聲請簡易判決處刑案
號：94年度偵字第1683號）提起上訴，並移送本院併辦（95年度
偵字第7782號），經本院管轄第二審合議庭判決如下：
    主  文
原判決撤銷。
甲○○連續竊盜，累犯，處有期徒刑陸月，如易科罰金，以參佰
元（即新臺幣玖佰元）折算壹日。
扣案鑰匙參支沒收。
    事  實
一、甲○○（原名吳詩傑）前於民國90年間因竊盜案件，經本院
    以90年度易字第1734號判決判處有期徒刑7 月、91年度易緝
    字第153 號判決判處有期徒刑8 月確定，再經本院定執行刑
    為有期徒刑1 年1 月，於91年9 月3 日入監執行，於92年8
    月20日縮刑假釋付保護管束出監，於92年9 月8 日保護管束
    期滿未經撤銷以執行完畢論（構成累犯）。竟又基於意圖為
    自己不法所有之概括犯意，先於民國94年1 月2 日晚間10時
    30 分 許，在桃園縣桃園市○○○街130 號前，見黃鈺棋所
    有之車號VLH-688 機車鑰匙插放在機車上未經取下，持該留
    放於機車上鑰匙，竊取黃鈺棋所有車號VLH-688 號機車（約
    值新臺幣5 千元），供己騎用，嗣於94年1 月7 日晚間11時
    30 分 許，在桃園縣中壢市○○街與興國路口，為警查獲。
    又於94年1 月28日凌晨零時許，在桃園縣平鎮市○○路○ 段
    45巷2 弄18號前，持其拾得他人丟棄之鑰匙3 支，竊取吳佳
    玲所有車號VNA-818 號機車（約值新臺幣1 萬元）供己騎用
    。嗣於94年1 月30日晚間6 時30分許，在桃園縣平鎮市○○
    路15 4巷35號為警查獲，並扣得甲○○所有之鑰匙3 支。
二、案經桃園縣政府警察局中壢分局報請臺灣桃園地方法院檢察
    署檢察官偵查後聲請簡易判決處刑，及桃園縣政府警察局平
    鎮分局報請同署檢察官偵查後移送本院併辦。
    理  由
一、訊據被告吳峻崴於本院第二審審理中已坦承上情不諱，核與
    被害人黃鈺棋、被害人吳佳玲之父乙○○於警詢所證述之情
    節相符，復有黃鈺棋、乙○○出具贓物認領保管單各1 紙、
    車輛竊盜、車牌失竊資料個別查詢報表- 查詢車輛認可資料
    1 紙、失竊機車照片2 張附卷可稽，被告竊盜犯行明確，應
    依法論科。
二、(一)按行為後法律有變更者，適用行為時之法律，但行為後之
    法律有利於行為人者，適用最有利於行為人之法律，95年7
    月1 日修正施行後之刑法第2 條第1 項定有明文。刑法修正
    之比較新舊法，應就罪刑有關之共犯、未遂犯、想像競合犯
    、牽連犯、連續犯、結合犯，以及累犯加重、自首減輕暨其
    他法定加減原因（如身分加減）與加減例等一切情形，綜其
    全部罪刑之結果而為比較，最高法院95年5 月23日95年度第
    8 次刑庭會議決議可資參照。而被告甲○○所犯竊盜之行為
    後，刑法第56條關於連續犯之規定業於94年1 月7 日修正時
    廢除，於95年7 月1 日施行，是本件關於被告連續竊盜之行
    為，依修正前刑法第56條之規定，被告應構成竊盜罪之連續
    犯，並得加重其刑，修正後之刑法既將連續犯之規定廢除，
    被告之上開行為並無接續犯或包括一罪之情形，其先後多次
    犯行，各獨立成罪，應分論併罰，自屬修正後刑法第2 條之
    法律變更；另被告行為後，刑法施行法於95年6 月14日增訂
    第1 條之1 規定「中華民國九十四年一月七日刑法修正施行
    後，刑法分則編所定罰金之貨幣單位為新臺幣。九十四年一
    月七日刑法修正時，刑法分則編未修正之條文定有罰金者，
    自九十四年一月七日刑法修正施行後，就其所定數額提高為
    三十倍。但七十二年六月二十六日至九十四年一月七日新增
    或修正之條文，就其所定數額提高為三倍。」，於95年7 月
    1 日生效施行，刑法第320 條第1 項之罪定有罰金刑，但未
    於94年1 月7 日修正，自應於95 年7月1 日刑法修正施行後
    ，就其所定數額提高30倍，與被告行為時之罰金罰鍰提高標
    準條例第1 條前段、現行法規所定貨幣單位折算新臺幣條例
    第2 條之折算結果有所不同，自屬科刑規範事項變更。被告
    有上開前科紀錄，有臺灣高等法院被告前案紀錄表在卷足參
    ，而被告行為後，刑法業已於94年1 月7 日修正，將原第47
    條：「受有期徒刑之執行完畢，或受無期徒刑或有期徒刑一
    部之執行而赦免後，5 年以內再犯有期徒刑以上之罪者，為
    累犯，加重本刑至2 分之1 」之規定修正為第47條第1 項：
    「受徒刑之執行完畢，或一部之執行而赦免後，5 年以內故
    意再犯有期徒刑以上之罪者，為累犯，加重本刑至2 分之1
    」，於同年2 月2 日公布，95年7 月1 日施行，此修正雖非
    犯罪構成要件之變更，但顯已影響行為人刑罰之法律效果，
    自屬法律變更；又刑法第41條第1 項業於94年1 月7 日修正
    為「犯最重本刑為五年以下有期徒刑以下之刑之罪，而受六
    個月以下有期徒刑或拘役之宣告者，得以新臺幣一千元、二
    千元或三千元折算一日，易科罰金。但確因不執行所宣告之
    刑，難收矯正之效，或難以維持法秩序者，不在此限。」，
    於94年2 月2日 公布，95年7 月1 日生效，且罰金罰鍰提高
    標準條例第2條 業已於95年4 月28日修正刪除，並於95年7
    月1 日生效，其修正之結果已將修正前之銀元100 元、200
    元、300 元修正為新臺幣1000元、2000元、3000元，此項修
    正亦屬科刑規範事項之變更。經綜合比較本次刑法之相關修
    正規定，修正後之規定並無更有利於被告，故仍應適用被告
    行為時即修正前之刑法為適用依據。
  (二)核被告所為，係犯刑法第320 條第1 項之普通竊盜罪。被告
    先後2 次竊盜犯行，時間接近、方法相同，所犯為構成要件
    相同之罪，顯係基於概括犯意為之，為連續犯，應依95 年7
    月1 日修正施行前刑法第56條規定，以一罪論，並加重其刑
    。被告有前開論罪科刑紀錄，有臺灣高等法院被告前案紀錄
    表在卷足參，被告於有期徒刑執行完畢後5 年內又犯本件有
    期徒刑以上刑之罪，為累犯，應依95年7 月1 日修正施行前
    刑法第47條規定加重其刑，並遞加重之。被告於94年1 月28
    日竊取被害人吳佳玲所有機車之犯行，雖未據檢察官聲請簡
    易判決處刑，惟已與本案經聲請而為本院論罪科刑部分有連
    續犯之裁判上一罪關係，為聲請效力所及，本院自應併予審
    究。原審以被告竊盜犯行明確，引用刑法第320 條第1 項、
    第47條、第41條第1 項前段、罰金罰鍰提高標準條例第1條
    前段、第2 條，判處被告有期徒刑5 月，並諭知易科罰金之
    折算標準，固非無見，惟就被告於94年1 月28日竊取被害人
    吳佳玲所有機車之犯行，原審未及審酌，即有未合，檢察官
    上訴意旨執此指摘原判決不當，核有理由，應由本院予以撤
    銷改判。爰審酌被告年輕力壯，僅為遂一己之便而對於他人
    財產權利毫不尊重，已曾有多次竊盜前科，有臺灣高等法院
    被告前案紀錄表在卷可參，並參酌被害人所受損害非重，被
    告犯罪後已坦承犯行態度尚可等一切情狀，量處如主文所示
    之刑，並定易科罰金之折算標準。扣案鑰匙3 支，為被告所
    有供竊盜所用之物，業據被告所坦承不諱，應依修正前刑法
    第38條第1 項第2 款諭知沒收。
據上論斷，應依刑事訴訟法、第455 條之1 第1 項、第3 項、第
369 條第1 項前段、第364 條、第299 條第1 項前段、95年7 月
1 日修正後刑法第2 條第1 項前段、修正前刑法第56條、刑法第
320 條第1 項、修正前刑法第47條、第38條第1 項第2 款、第41
條第1 項前段，罰金罰鍰提高標準條例第1 條前段、修正前罰金
罰鍰提高標準條例第2 條。
本案經檢察官鄭東峰到庭執行職務。
中    華    民    國    95    年    10    月    18    日
                臺灣桃園地方法院刑事第四庭
                    審判長法  官    黃斯偉
                          法  官    陳心婷
                          法  官    蘇昭蓉
以上正本證明與原本無異。
如不服本判決，應於送達後10日內，向本院提出上訴狀。
                          書記官    韓若玉
中    華    民    國    95    年    10    月    18    日


司法院資訊處製作；財團法人民間司法改革基金會備份。
